---
title: "Lab 1"
author: "Mans Magnusson (manma97) and Mattias Villani (matvi73)"
date: '20XX-XX-XX'
output: pdf_document
---

```{r setup, include=FALSE}
knitr::opts_chunk$set(echo = TRUE)
```

## Uppgift 1 Simulering av normalfördelning

### a) Visualisera fördelningarna i två histogram. Visualisera fördelningens pdf i samma graf.

Nedan simuleras normalfördelningen med olika antalet dragningar.

```{r }
x1 <- rnorm(100, mean = 10, sd = 4)
x2 <- rnorm(10000, mean = 10, sd = 4)
```

I figurerna nedan visas resultatet av dragningarna som ett histogram tillsammans med täthetsfunktionen.

```{r, echo=FALSE}
hist(x1, probability = TRUE) 
xfit <- seq(0, 20, 0.1)   
yfit <- dnorm(xfit, mean = 10, sd = 4) 
lines(xfit, yfit, col="blue", lwd=2) 
```

```{r, echo=FALSE}
hist(x2, probability = TRUE) 
xfit <- seq(-5, 25, 0.1)   
yfit <- dnorm(xfit, mean = 10, sd = 4) 
lines(xfit, yfit, col="blue", lwd=2) 
```

### b) Beskriv skillnaden mellan de olika graferna.

Vi kan tydligare se normalfördelningsformen om vi gör fler dragningar/simuleringar.


